# 请教陈老师：PPP项目的两种合作模式下会计核算分析是否正确？

提问人：XK2410 时间：2017-06-14 11:08:44
并资产不并负债？这可行吗？这二种模式都是假3P,

回答人：chenyiwei
你说的这两种模式都无法实现将PPP项目和相关融资不纳入A环保公司合并报表的目的。 1 、该基金就是为了A环保公司所控制下的PPP项目公司融资目的而设立，其投资决策本质上由A公司主导； 2 、优先／劣后的分层表明该项目公司和基金运作、经营中的几乎所有剩余风险和收益都是由作为劣后级LP的A公司享有或承担，且A公司可凭借其对PPP项目公司的控制权影响基金的可变回报。

提问人：zengfengxia 时间：2017-06-15 10:52:11
陈版，第二种方式基金以委贷的形式对项目公司投资，是不是应当无法控制项目公司？

回答人：chenyiwei
基金当然不会控制项目公司，但项目公司的母公司有可能控制基金。

提问人：yuehuawjg 时间：2017-06-15 13:34:43
陈老师您好：就第一种方式，如果不想并表，那在方案设计上需要从哪些方面进行调整呢？目前和金融机构谈基金的决策机制的时候，并没有约定有特殊条款，都是通用表决方式。

回答人：chenyiwei
一句话，要把控制权和风险／报酬实质性地转移出去。

提问人：zengfengxia 时间：2017-06-16 10:02:13
谢谢陈版回复！还是有些疑惑 根据楼主图片，第二种方式，项目公司由政府下属部门或机构出资，A公司对其没有出资，A公司控制的基金以委贷形式对项目公司投资，陈版在 4 楼的回复中提到的“两种模式都无法实现将PPP项目和相关融资不纳入A环保公司合并报表的目的”应如何理解？

回答人：chenyiwei
抱歉，第二张模式中基金对项目公司只有债权性投资，不应合并项目公司。

提问人：呼叫帮助 时间：2017-08-27 10:13:13
陈版，我看了您不少对PPP项目的讨论，我感觉您偏向企业对PPP项目公司尽量不合并，不知我的感觉是否正确？

回答人：chenyiwei
根据个案分析。一般对项目公司作为一个法人实体还是具有控制权的情形居多，因此需纳入合并报表范围的可能性相对较大。